【裁判字號】    98,裁,2153
【裁判日期】    980910
【裁判案由】    違反海關緝私條例
【裁判全文】
最  高  行  政  法  院  裁  定
                                      98年度裁字第2153號
上  訴  人  互源企業有限公司
代  表  人  甲○○
訴訟代理人  葉慶人  律師
被 上訴 人  財政部基隆關稅局
代  表  人  乙○○
上列當事人間違反海關緝私條例事件，上訴人對於中華民國98年
6月18日臺北高等行政法院98年度訴字第89號判決，提起上訴，
本院裁定如下：
    主  文
上訴駁回。
上訴審訴訟費用由上訴人負擔。
    理  由
一、按對於高等行政法院判決之上訴，非以其違背法令為理由，
    不得為之，行政訴訟法第242條定有明文。依同法第243條第
    1項規定，判決不適用法規或適用不當者，為違背法令；依
    同法第243條第2項規定，判決有該條項所列各款情形之一者
    ，為當然違背法令。又提起上訴，應以上訴狀表明上訴理由
    並應添具關於上訴理由之必要證據，復為同法第244條第1項
    第4款及第2項所明定。是當事人提起上訴，如以原審判決有
    不適用法規或適用不當為理由時，其上訴狀應有具體之指摘
    ，並揭示該法規之條項或其內容；如以原審判決有行政訴訟
    法第243條第2項所列各款情形為理由時，其上訴狀應揭示合
    於該條款之事實。上訴狀或理由書如未依上述方法表明，或
    其所表明者顯與上開法條規定之違背法令情形不相合時，即
    難認為已合法表明上訴理由，其上訴自非合法。又原審判決
    如已明確說明其適用法律之見解，並就當事人主張之法律見
    解，說明其不採之理由，且原判決所採見解與司法院解釋、
    本院判例及通說見解均無牴觸者，當事人如仍堅持其於原審
    主張之歧異見解作為上訴理由，即與所謂原判決「違背法令
    」之情形顯不相當，要難謂為適法之上訴理由。
二、緣上訴人於民國95年9月20日委由元隆報關股份有限公司（
    下稱元隆公司）向被上訴人報運進口"CALMEX"BRAND CANNED
    MEXICAN ABALONE貨物1批（進口報單號碼：第AW/BC/95/WG
    80/7206號）；經稽核結果，以上訴人涉有繳驗變造發票，
    虛報進口貨物價格，逃漏進口稅費情事，被上訴人乃依海關
    緝私條例第37條第1項、第44條、加值型及非加值型營業稅
    法（下稱營業稅法）第51條第7款、貿易法第21條第1項、第
    2項規定，追徵進口稅費計新臺幣（下同）622,767元（包括
    進口稅386,771元、營業稅234,212元、推廣貿易服務費1,78
    4元），並處所漏進口稅額2倍之罰鍰計1,341,766元，及處
    所漏營業稅額3倍之罰鍰計1,218,700元（計至百元止）。上
    訴人不服，循序提起行政訴訟，經原審法院判決駁回後，提
    起本件上訴。
三、上訴意旨雖主張：依關稅法第18條第1項及第13條規定可知
    ，關稅局在調查進出口行為人就進出貨物所申報之內容是否
    不實，應於6個月內為之，若未於6個月內為之，則該「視為
    核定」准許進出口人申報進出口之行政處分即已確定，對該
    已確定之行政處分，關稅局自不得再行為不同之認定，而有
    違誠信，系爭貨物於95年9月20日申報進口，並於同日驗放
    ，被上訴人未依關稅法第13條規定通知實施事後稽核，即應
    於96年3月20日視為依原申報核定，該原申報之內容即已確
    定，但上訴人卻於97年5月5日逕寄原處分，就原「視為核定
    」之申報內容，重新變更，有違關稅法第18條之規定；系爭
    發票人上之「PARTIAL PAYMENT」被塗銷並加蓋更正戳章，
    是否為無權更改之人所為，而屬「變造」之情形，原審法院
    並未加以調查清楚，即遽認系爭發票係屬「變造」之發票，
    實屬率斷；據駐洛杉磯臺北經濟文化辦事處商務組於96年12
    月19日洛商（96）字第489號函復「供應商不願正面回應是
    否塗銷『PARTIAL PAYMENT』字樣及蓋上更正章戳等事，惟
    稱本案送查之3份發票及其多次檢送我方查核之文件均為真
    實且正確之商業發票」，可知系爭發票係屬真正，而無「變
    造」之情事，原判決認為系爭發票係屬「變造」之發票，實
    有疑問；又交易確認單係上訴人與美商OCEAN GARDEN進口後
    ，就實際來貨之規格確認交易價格，在申報進口時，上訴人
    對美商OCEAN GARDEN之產品，係以統包經銷之方式進口，故
    美商OCEAN GARDEN之產品（即鮑魚），會因其大小而異其價
    格，故在統包之際，係以大概之金額決定價值，視貨物到達
    後加以檢視，再確認實際金額，如此有可能當初所決定之價
    值係較高，而美商OCEAN GARDEN須返還上訴人溢付之款項，
    亦有可能價格較低，須補差價，但此均為進口後之情形，申
    報進口時，上訴人所能提出者即為系爭發票，而該系爭發票
    並非不實，自無未據實申報之情事可言，況本案申報價格業
    經視為核定，自不得再由被上訴人事後加以變更等語。惟原
    判決駁回其訴，已依海關緝私條例第44條規定「有違反本條
    例情事者，除依本條例有關規定處罰外，仍應追徵其所漏或
    沖退之稅款。但自其情事發生已滿5年者，不得再為追徵或
    處罰」，論明上訴人之關係企業加源貿易有限公司自94年起
    向被上訴人報運進口CALMEX BRAND鮑魚罐頭多批，經駐外單
    位查得該公司涉有變造發票、虛報貨物價值等情事，被上訴
    人乃對上訴人報運進口本件系爭貨物之鮑魚乙批，依海關緝
    私條例第42條規定，以96年9月27日基關事稽字第096129號
    函通知上訴人提供相關帳冊、單據及有關資料供查核，並經
    送駐外單位查證結果，上訴人報關時所檢附之發票上之「PA
    RTIAL PAYMENT」字樣經塗銷並加蓋更正戳，惟國外供應商
    所提供存檔發票其上皆註明「PARTIAL PAYMENT」字樣，上
    訴人涉有「繳驗」變造發票，虛報進口貨物價格，逃漏進口
    稅費之違章情事；是以本件上訴人所為，已涉及違反海關緝
    私條例事件，非屬單純之關稅法事件，被上訴人於法定期限
    （5年）內，依法論處，並無不合，上訴人主張被上訴人並
    未依關稅法第13條規定，通知實施事後稽核，卻於97年5月5
    日逕寄原處分書，命上訴人追補稅款及科處罰鍰，有違關稅
    法第18條之規定云云，核係對於法規之誤解，並不足採。本
    件原申報價格CFR USD865,800，經駐外單位查得其交易確認
    單（SALES ORDER：S108246及S108552）清楚記載其金額為
    USD950,010及USD141,750合計USD1,091,760，即為本件真正
    之交易價格（原處分卷2附件5）。上訴人未據實申報價格，
    為被上訴人所查獲，涉有虛報進口貨物價格，逃漏進口稅費
    之違章情事，被上訴人依海關緝私條例第37條及第44條規定
    而為追徵稅費及罰鍰之處分，洵無不合等語。核其上訴理由
    ，仍執與起訴意旨略同且經原審不採之陳詞及歧異見解，就
    原審取捨證據、認定事實及適用法律之職權行使，指摘為不
    當，而非具體表明合於不適用法規、適用法規不當、或行政
    訴訟法第243條第2項所列各款之情形，難認對該判決之如何
    違背法令已有具體之指摘。依首開規定及說明，應認其上訴
    為不合法。
四、依行政訴訟法第249條第1項前段、第104條、民事訴訟法第9
    5條、第78條，裁定如主文。
中    華    民    國    98    年    9     月    10    日
                    最高行政法院第七庭
                        審判長法官  藍  獻  林
                              法官  廖  宏  明
                              法官  張  瓊  文
                              法官  姜  素  娥
                              法官  林  文  舟
以  上  正  本  證  明  與  原  本  無  異
中    華    民    國    98    年    9     月    11    日
                              書記官  邱  彰  德


司法院資訊處製作；財團法人民間司法改革基金會備份。
